臺灣桃園地方法院刑事判決
111年度簡上字第94號
上  訴  人  臺灣桃園地方檢察署檢察官
被      告  何平洋


上列上訴人因被告違反兒童及少年性剝削防制條例案件，不服本
院於民國110 年12月15日110 年度審簡字第727 號第一審刑事簡
易判決（起訴案號：110 年度少連偵字第1 號），提起上訴，本
院管轄之第二審合議庭判決如下：
    主      文
上訴駁回。
    事實及理由
一、本案經本院合議庭審理結果，認原審以被告甲○○犯散布少年
    為猥褻行為之電子訊號罪，處有期徒刑2 月，如易科罰金，
    以新臺幣（下同）1 千元折算1 日，併諭知緩刑2 年，及緩
    刑期間付保護管束，並應參加法治教育4 場次，核原審之認
    事用法俱無違誤，量刑亦屬妥適，應予維持，除補充被告於
    本院審理時之自白（見本院111 年度簡上字第94號卷【下稱
    簡上卷】第34、65-66 頁）及下述理由外，其餘均引用原審
    簡易判決書記載之事實、證據及理由（含其所引用之起訴書
    ，如附件）。
二、上訴意旨略以：被告恣意在網路上散布告訴人之猥褻行為影
    片，於現今網際網路資訊流通迅速，所及範圍無遠弗屆，已
    嚴重戕害未成年之告訴人身心健全成長，對告訴人造成之心
    理傷害甚鉅，所生危害非輕，且被告迄未能與告訴人達成和
    解，賠償損害，亦未取得告訴人之諒解，原審量處之刑度過
    輕，並給予被告緩刑，不符罪刑相當原則，應予撤銷。
三、量刑之輕重，係屬事實審法院得依職權自由裁量之事項，苟
    於量刑時，已依行為人之責任為基礎，並斟酌刑法第57條各
    款所列情狀，而未逾越法定範圍，又未濫用其職權，即不得
    遽指為違法；在同一犯罪事實與情節，如別無其他加重或減
    輕之原因，下級審法院量定之刑，亦無過重或失輕之不當情
    形，則上級審法院對下級審法院之職權行使，原則上應予尊
    重（最高法院72年台上字第6696號判例、85年度台上字第24
    46號判決意旨參照）。準此，法官量刑如非有上揭明顯違法
    情事，自不得擅加指摘其違法或不當。查，原審以被告明知
    告訴人係未滿18歲之少年，仍散布其猥褻行為之電子訊號，
    對於告訴人之身心健康與人格發展有不良影響，所為實不足
    取；惟念被告犯後坦承犯行，兼衡其犯罪動機、目的、手段
    、所生危害、生活狀況、智識程度等一切情狀，量處被告有
    期徒刑2 月，並諭知易科罰金之折算標準為以1 千元折算1 
    日。另考量被告未曾因故意犯罪受有期徒刑以上之宣告，
　　因法治觀念薄弱而觸法，犯後坦承犯行，認其經此偵審程序
    及刑之宣告後，能知所警惕而無再犯之虞，故諭知緩刑並付
    保護管束，另應接受法治教育。核原審所量處之刑與被告之
    犯罪情節非顯不相當，亦未逾越客觀上之適當性、相當性及
    必要性之比例原則，量刑尚屬妥適，無裁量濫用之情事，本
    院對原審之職權行使，自當予以尊重。況被告於本院審理期
    間已與告訴人及其法定代理人成立調解，有本院111 年5 月
    17日調解筆錄在卷可稽（見簡上卷第53-54 頁），更無從認
    被告之犯後態度不佳，而有撤銷原審量刑之必要。
四、綜上所述，檢察官上訴指摘原審判決量刑不當，為無理由，
    應予駁回。
據上論斷，依刑事訴訟法第455 條之1 第1 項、第3 項、第368
條、第373 條，判決如主文。
本案經檢察官塗又臻提起公訴，檢察官賴怡伶提起上訴，檢察官
蕭佩珊到庭執行職務。
中　　華　　民　　國　 111　　年　　 5　　月　　31　　日
　　　　　　　　　刑事第十二庭    審判長法  官  張宏任
                                        法  官  陳華媚
                                        法  官  林姿秀
以上正本證明與原本無異。
不得上訴。
          　　　　　　　　　　　　　　　書記官　羅鎰祥　
中　　華　　民　　國　　111 　年　　5 　　月　　31　　日
附件：本院110 年度審簡字第727 號刑事簡易判決暨臺灣桃園地
      方檢察署110 年度少連偵字第1 號起訴書。